# @chenyiwe请教陈版， i 被收购子公司需要编制合并报表的，商誉如何计算

提问人：wx_5df09e5cd379 时间：2021-03-26 10:33:06
如题，被收购子公司需要编制合并报表，在计算收购时商誉如何考虑？在确认子公司可辨认净资产时是否需要考虑子公司合并层面的少数股权？
假设A收购B的60%股权支付 100 万，收购时点B按照公允价值调整编制了合并报表，假设归属于母公司的所有者权益为 80 ，少数股权为 20 万。
个人理解，可辨认净资产公允价值以80*60%=48万，商誉100-48=52万，无需考虑子公司层面少数股权部分。对吗？

回答人：chenyiwei
可以这样理解。按照被收购方的“归母净资产”口径计算，不含归属于被收购方少数股东的可辨认净资产公允价值份额。